---
title: "Atividade Final"
author: "Ponzio, Artur e Ana"
date: "2023-11-28"
output:
  word_document: default
  html_document: default
---

```{R setup, echo=TRUE, Warning=TRUE}
library(xlsx)
library(ggplot2)
library(knitr)
library(dplyr)
library(factoextra)
dados = readxl::read_excel('dados_vagas.xlsx')

#Renomeio das variáveis
dados$TipoVaga = recode(dados$TipoVaga, 
                           "1" = "Estágio",
                           "2" = "Assistente",
                           "3" = "Júnior",
                           "4" = "Pleno-Senior",
                           "5" = "Diretor")
dados$Vaga = tolower(dados$Vaga)
dados <- dados %>%
  rename("Tipo de Vaga" = TipoVaga)
```


#Contexto dos Dados
Os conjuntos de dados representam um panorama detalhado de vagas de emprego, abrangendo variados setores e níveis de experiência. A primeira planilha fornece informações específicas sobre cada vaga, incluindo a empresa que a oferece, a localização, a data de publicação e uma descrição detalhada do cargo. Essas informações são essenciais para entender as oportunidades de emprego disponíveis, bem como os requisitos e responsabilidades de cada posição.
Descrição das Variáveis Coletadas

Vagas (dados_vagas):
ID: Identificação numérica única para cada vaga.
Vaga: Título ou nome da vaga de emprego.
Empresa: Empresa que está oferecendo a vaga.
Local: Localização geográfica da vaga.
Data: Data de publicação da vaga.
Descricao: Descrição detalhada do cargo, incluindo responsabilidades e requisitos.
TipoVaga: Categoria do tipo de vaga (por exemplo, Estágio, Assistente, Júnior, Pleno-Sênior, Diretor).


```{r echo=TRUE, warning=FALSE}
#Filtragem das maiores anunciantes de vagas de trabalho
top_empresas <- dados %>%
  group_by(Empresa) %>%
  summarize(total_vagas = n()) %>%
  arrange(desc(total_vagas)) %>%
  head(10) %>%
  pull(Empresa)
dados_filtrados <- dados %>% filter(Empresa %in% top_empresas)
dados_filtrados$Empresa <- factor(dados_filtrados$Empresa, levels = (top_empresas))

#Grafico de barra empilhado, com as 10 maiores
ggplot(dados_filtrados, aes(x = Empresa, fill = `Tipo de Vaga`)) +
  geom_bar() +
  theme(axis.text.x = element_text(angle = 90, hjust = 1)) +
  ggtitle("Quantidade de Vagas por Empresa e Tipo") +
  xlab("Empresa") +
  ylab("Quantidade de Vagas")
```

```{r echo=TRUE, warning=FALSE}
dados_filtrados <- subset(dados, nchar(Estado) == 2)
dados_filtrados %>%
  group_by(Estado, `Tipo de Vaga`) %>%
  summarize(count = n()) %>%
  
  ggplot(aes(x = Estado, y = `Tipo de Vaga`, fill = count)) +
  geom_tile() +
  labs(x = "", y = "") + 
  scale_fill_gradient(low = "white", high = "red") +
  theme(axis.text.x = element_text(angle = 45, hjust = 1)) +
  ggtitle("Distribuição de Tipos de Vaga por Localização")
```

```{r echo=TRUE}
#Gráfico de barras do total de vagas dividido por tipo
ggplot(dados, aes(x = reorder(`Tipo de Vaga`, -table(`Tipo de Vaga`)[`Tipo de Vaga`]), fill = `Tipo de Vaga`)) +
  geom_bar() +
  labs(title = "Quantidade de Vagas por Tipo",
       x = "",
       y = "Quantidade") +
  theme_minimal() +
  scale_fill_brewer(palette = "Set3")
```